臺灣板橋地方法院刑事判決　　　　　　　　　　　　　九十一年度易字第一二一號
　　公訴人　臺灣板橋地方法院檢察署檢察官
　　被　告　甲○○
右列被告因贓物案件，經檢察官提起公訴（九十年度偵字第一八七０八號），本院判
決如左：
    主    文
甲○○故買贓物，拘役參拾日，如易科罰金，以參佰元折算壹日。緩刑貳年。
    事    實
一、甲○○於民國八十九年八月間某日，在臺北縣三重市重新橋下跳蚤市場，明知某
    真實姓名年籍不詳之攤販所販賣之MOTOROLA廠牌CD928型號，機身序號為0000000
    00000000號之行動電話手機係屬來路不明之贓物（該行動電話手機係乙○○所有
    ，於八十九年八月七日清晨四時許，在臺北市○○街四十九巷七號三樓住處遭不
    詳之人侵入竊取），竟以低於市價之新臺幣（下同）一千五百元購入該支手機，
    再交予不知情之配偶鄭和儀（起訴書誤書為趙和儀）使用。嗣鄭和儀於同年十一
    月二十一日將其所有之行動電話門號ＳＩＭ卡0000000000號插入該手機使用，經
    警尋線查獲。
二、案經乙○○訴由臺北市政府警察局移送臺灣板橋地方法院檢察署檢察官偵查起訴
    。
    理    由
一、訊據被告甲○○對其於前揭時地向真實姓名年籍不詳之攤販購買MOTOROLA廠牌CD
    928型號，機身序號000000000000000號之行動電話手機之事實，固坦承不諱，惟
    矢口否認有何故買贓物之故意，辯稱：伊係聽人說三重市重新橋下有販賣中古行
    動電話手機，所以第一次去該處買，該攤販開價一千五百元，伊不知該支行動電
    話係贓物云云。
二、然查前開MOTOROLA廠牌CD928型號，機身序號000000000000000號之行動電話手機
    係乙○○所有，於八十九年八月七日清晨四時許，在臺北市○○街四十九巷七號
    三樓住處遭不詳之人侵入竊取之事實，業經被害人乙○○於警訊時指述明確（見
    偵查卷第八頁至第九頁），並有被害人簽具之失竊報告及贓物認領保管單各一紙
    附卷可稽，該支行動電話手機確係被害人遭竊之盜贓無誤。
三、次查被告於警訊時承稱：購買該手機時並無保證書、發票或收據，亦未查詢手機
    來源等語（見偵查卷第四頁背面），其於偵查中復稱：係因要養三個小孩，新手
    機價格太貴，所以才到跳蚤市場買等語（見偵查卷第二十二頁背面至第二十三頁
    ）。核與證人即被告之夫鄭和儀於警訊時證述情節相符（見偵查卷第六頁背面至
    第七頁）。證人鄭和儀於警訊時並稱被告係為省錢才購買該支行動電話供伊使用
    等語。
四、綜上所述，本案被告購買上開行動電話手機時，主觀上出於省錢之意圖，客觀上
    又以低於市價之價格購買既無使用說明，亦缺保證書、發票或收據之手機，衡諸
    社會上一般購買行動電話之交易常情，被告對該支行動電話手機之來源可疑，應
    有所認知，其竟任意購買來源不明之行動電話，縱被告對該手機究屬何人所有，
    於何時地遭竊之具體事實無明確之認識，仍無足以阻卻其購買贓物之故意，本件
    事證明確，被告犯行堪予認定。
五、核被告所為，係犯刑法第三百四十九條第二項之故買贓物罪。爰審酌被告為貪小
    利，竟買受盜贓，其犯罪之動機、目的、手段、及犯罪後之態度等一切情狀，量
    處如主文所示之刑，並諭知易科罰金之折算標準，以示懲儆。查被告行為後刑法
    第四十一條業於九十年一月四日經立法院刑法修正通過，並經總統於九十年一月
    十日公布，於同年一月十二日生效施行，其修正條文為：「犯最重本刑為五年以
    下有期徒刑以下之刑之罪，而受六個月以下有期徒刑或拘役之宣告，因身體、教
    育、職業、家庭之關係或其他正當事由，執行顯有困難者，得以一元以上三元以
    下折算一日，易科罰金。但確因不執行所宣告之刑，難收矯正之效，或難以維持
    法秩序者，不在此限。」「併合處罰之數罪，均有前項情形，其應執行之刑逾六
    月者，亦同」，與修正前刑法第四十一條比較結果，修正後之條文顯較有利於被
    告，本件既符合修正後刑法第四十一條第一項之情形，依刑法第二條第一項前段
    規定，自應依修正後刑法第四十一條第一項規定諭知易科罰金之折算標準，附此
    說明。末查被告前未曾受有期徒刑以上刑之宣告，有臺灣高等法院檢察署刑案紀
    錄簡覆表及臺灣高等法院被告全國前案紀錄表各一紙在卷可查，念其一時誤念觸
    法，經此偵審教訓應知警惕，而無再犯之虞，本院因認對其所宣告之刑以暫不執
    行為適當，爰併宣告緩行二年，以啟自新。
據上論斷，應依刑事訴訟法第二百九十九條第一項前段，刑法第三百四十九條第二項
、第二條第一項前段、第四十一條第一項、第七十四條第一款，罰金罰鍰提高標準條
例第一條前段、第二條，判決如主文。
本案經檢察官賴惠慈到庭執行職務。
中      華      民      國      九 十 一   年     一    月   三 十 一   日
                                           臺灣板橋地方法院刑事第四庭
                                               法    官    談      虎
右正本證明與原本無異。
如不服本判決，應於判決送達後十日內，向本院提出上訴狀。
                                               書 記 官    陳  君  偉
中      華      民      國      九 十 一   年     一    月   三 十 一   日
附錄本案論罪科刑法條全文：
刑法第三百四十九條第二項
  搬運、寄藏、故買贓物或為牙保者，處五年以下有期徒刑、拘役或科或併科一千元
  以下罰金。
